臺灣高等法院臺中分院刑事裁定
110年度聲字第2072號
聲  請  人  臺灣高等檢察署臺中檢察分署檢察官     
受  刑  人  蔡金松




上列聲請人因受刑人數罪併罰有二裁判以上，聲請定其應執行之
刑（聲請案號：110年度執聲字第965號），本院裁定如下：
    主  文
蔡金松因犯如附表所示各罪所處之刑，有期徒刑部分應執行有期
徒刑伍年貳月。
    理  由
一、聲請意旨略以：受刑人因詐欺數罪，先後經判決確定如附表
    。數罪中雖有刑法第50條第1項但書所列情形，惟受刑人已
    請求檢察官聲請定應執行刑，應依刑法第50條第2項、第53
    條、第51條第5款規定，定其應執行之刑，爰依刑事訴訟法
    第477條第1項聲請裁定等語。
二、按數罪併罰，有二裁判以上者，依刑法第51條之規定，定其
    應執行之刑；得易科罰金之罪與不得易科罰金之罪，受刑人
    請求檢察官聲請定應執行刑者，依刑法第51條規定定之；數
    罪併罰，分別宣告其罪之刑，若宣告多數有期徒刑者，於各
    刑中之最長期以上，各刑合併之刑期以下，定其刑期，但不
    得逾30年。刑法第53條、第50條第2項、第51條第5款分別定
    有明文。
三、經查，受刑人蔡金松因犯附表所示之罪，經本院判決處如附
    表所示之刑，均經確定在案，有該案件之判決書及臺灣高等
    法院被告前案紀錄表各1份在卷可稽。又受刑人所犯如附表
    編號3至5所示之罪係處以不得易科罰金之刑，如附表編號1
    至2所示之罪則係處以得易科罰金之刑，受刑人已就上開各
    罪請求檢察官向本院聲請定應執行刑乙情，有臺灣彰化地方
    檢察署刑法第50條第1項但書案件是否聲請定刑聲請書在卷
    足稽。另受刑人所犯如附表編號1至2、3至5所示之罪，曾經
    定應執行之刑如附表1至2、3至5備註列所示，是本件更定執
    行刑時，應有不利益變更禁止原則之適用，本院應以受刑人
    所犯原各罪之宣告刑為基礎而裁量刑期，惟仍不得較上開各
    罪曾定之應執行刑與其他宣告刑之總和為重（最高法院104
    年度台抗字第778號裁定意旨參照）。茲聲請人以本院為上
    開案件犯罪事實最後判決之法院為前揭聲請，本院審核各案
    卷無誤，並衡酌受刑人所犯如附表所示各罪之犯罪類型，其
    犯罪態樣、手段、所侵害法益及受刑人犯上開各罪之犯罪時
    間是否相近等情，以判斷受刑人所受責任非難重複之程度，
    再斟酌受刑人犯數罪所反應人格特性，暨權衡各罪之法律目
    的及相關刑事政策，而為整體評價後，定其應執行之刑如主
    文所示。
四、爰依刑事訴訟法第477條第1項，刑法第50條第2項、第53條
    、第51條第5款，裁定如主文。
中　　華　　民　　國　 110　　年　　 8　　月　　26　　日
            刑事第七庭   審判長法　官  梁  堯  銘
                               法　官  王  鏗  普
                               法　官  羅  國  鴻
以上正本證明與原本無異。
不得抗告。           
                               書記官  吳  姁  穗 
　　　　　　　　　　　　　　　 
中　　華　　民　　國　　110 　年　　8 　　月　　26　　日
【附表】受刑人蔡金松定應執行刑案件一覽表     編號  1 2 3 罪名  共同犯詐欺取財罪 共同犯詐欺取財罪 共同犯詐欺取財罪 宣告刑  有期徒刑6月 （共15次） 有期徒刑4月 （共4次） 有期徒刑10月 （共2次） 犯罪日期  如判決附表貳：編號2、4、7、9、12、13、15、17、23、25、26、29、31、33、35所示時間 如判決附表貳：編號18、22、24、30所示時間 如判決附表貳：編號5、27所示時間 偵查(自訴)機關年度案號  彰化地檢98年度偵字第4116、5034號 彰化地檢98年度偵字第4116、5034號 彰化地檢98年度偵字第4116、5034號 最後事實審 法院 臺灣高等法院 臺中分院 臺灣高等法院 臺中分院 臺灣高等法院 臺中分院  案號 108年度上易字第258號 108年度上易字第258號 108年度上易字第258號  判決日期 108年04月17日 108年04月17日 108年04月17日 確定 判決 法院 臺灣高等法院 臺中分院 臺灣高等法院 臺中分院 臺灣高等法院 臺中分院  案號 108年度上易字第258號 108年度上易字第258號 108年度上易字第258號  確定日期 108年04月17日 108年04月17日 108年04月17日 是否為得易科罰金之案件  得易科罰金 得易服社會勞動 得易科罰金 得易服社會勞動 不得易科罰金 不得易服社會勞動 備  註  彰化地檢108年度執字第2464號 彰化地檢108年度執字第2464號 彰化地檢108年度執他字第512號   原判決就附表編號1、2部分定應執行有期徒刑2年6月  原判決就附表編號3至5部分定應執行有期徒刑3年 
【附表】受刑人蔡金松定應執行刑案件一覽表     編號  4 5 以下空白 罪名  共同犯詐欺取財罪 共同犯詐欺取財罪  宣告刑  有期徒刑8月 （共5次） 有期徒刑7月 （共9次）  犯罪日期  如判決附表貳：編號6、8、10、16、19所示時間 如判決附表貳：編號1、3、11、14、20、21、28、32、34所示時間  偵查(自訴)機關年度案號  彰化地檢98年度偵字第4116、5034號 彰化地檢98年度偵字第4116、5034號  最後事實審 法院 臺灣高等法院 臺中分院 臺灣高等法院 臺中分院   案號 108年度上易字第258號 108年度上易字第258號   判決日期 108年04月17日 108年04月17日  確定 判決 法院 臺灣高等法院 臺中分院 臺灣高等法院 臺中分院   案號 108年度上易字第258號 108年度上易字第258號   確定日期 108年04月17日 108年04月17日  是否為得易科罰金之案件  不得易科罰金 不得易服社會勞動 不得易科罰金 不得易服社會勞動  備  註  彰化地檢108年度執他字第512號 彰化地檢108年度執他字第512號    原判決就附表編號3至5部分定應執行有期徒刑3年